臺灣高等法院臺南分院刑事判決
　　　　　　　　　　　　　　　　94年度上訴字第804號　Ａ
上　訴　人　臺灣臺南地方法院檢察署檢察官
被　　　告　甲○○
上列上訴人因被告毒品危害防制條例案件，不服臺灣臺南地方法
院94年度訴字第714號中華民國94年6月30日第一審判決（起訴案
號：臺灣臺南地方法院檢察署94年度毒偵字第1327號），暨該署
檢察官移送併案審理（94年度毒偵字第1660號、94年度毒偵字第
2036號），提起上訴，本院判決如下：
    主  文
原判決撤銷。
甲○○連續施用第一級毒品，累犯，處有期徒刑壹年。扣案注射
針筒壹支沒收。
    事  實
一、甲○○前於民國（下同）九十二年間，因違反毒品危害防制
    條例案件，經臺灣臺南地方法院於九十二年十月十五日，以
    九十二年度訴字第七七四號判決判處有期徒刑八月、四月，
    應執行有期徒刑十一月確定，於九十四年一月五日縮刑期滿
    執行完畢出監，又因違反毒品危害防制條例案件，經臺灣臺
    南地方法院以八十九年毒聲字第三三一八號裁定施以強制戒
    治，於九十一年二月十四日強制戒治執行完畢。詎甲○○猶
    不知悔改，竟自強制戒治執行完畢五年內之九十四年三月十
    六日起至九十四年三月二十四日晚上七時許回溯二十六小時
    內之某時止，基於施用第一級毒品海洛因之概括犯意，在臺
    南縣關廟鄉關廟國小廁所等處，連續施用第一級毒品海洛因
    多次，嗣於九十四年三月二十四日因另涉竊盜案件經警查獲
    ，並經其同意採集尿液送檢結果呈嗎啡陽性反應，始知上情
    。復基於施用第一級毒品海洛因之概括犯意，於九十四年四
    月十四日八時三十分許，在台南縣關廟鄉○○○○路邊，施
    用第一級毒品海洛因，嗣於九十四年四月十八日十四時許，
    甲○○因警方攔查經同意採集尿液送檢，結果呈嗎啡陽性反
    應。復基於上開概括犯意，於九十四年四月二十二日二十時
    三十分許，在台南縣關廟鄉○○○○路邊，施用第一級毒品
    海洛因，嗣於九十四年四月二十六日十時許，因駕駛贓車警
    方查獲，當場查獲其所有注射針筒一支，並經同意採尿送檢
    ，檢出嗎啡陽性反應。
二、案經臺南縣警察局歸仁分局報告臺灣臺南地方法院檢察署檢
    察官偵查後起訴及該署檢察官移送併案審理。 。
    理   由
一、本件係經被告甲○○於本院當庭表示認罪，而以簡式審判程
    序加以審理，有本院審判筆錄附卷足憑，則依據刑事訴訟法
    第二百七十三條之二、同法第一百五十九條第二項之規定，
    不適用傳聞法則有關限制證據能力之相關規定，合先敘明。
二、訊據被告對上開犯罪事實，於本院審理時均坦承不諱，復有
    臺南縣警察局歸仁分局採擷毒品犯罪嫌疑人尿液送驗編號名
    冊（尿液編號為九四Ｂ－○一七號）（警卷000000000號卷
    第5頁）；長榮大學毒物研究中心94年4月15日確認報告（警
    卷000000000號卷第4頁）；長榮大學94年5月5日濫要藥物檢
    驗確認報告（警卷000000000號卷第4頁）；長榮大學94年5
    月12日濫用藥物檢驗確認報告（警卷000000000號卷第4頁）
    ；尿液送驗編號名冊（警卷000000000號卷第5頁）；尿液送
    驗編號名冊（警卷000000000號卷第5頁）；扣押書（警卷
    000000000號卷第7頁）；及臺灣高等法院被告前案紀錄表、
    臺灣臺南地方法院檢察署刑案資料查註紀錄表、全國施用毒
    品案件紀錄表各一紙，可資佐證。本件事證明確，被告之犯
    行，堪以認定。
三、核被告甲○○所為，係犯毒品危害防制條例第10條第1項之
    施用第一級毒品罪。被告非法持有第一級毒品海洛因之低度
    行為，為其施用之高度行為所吸收，不另論罪。又被告先後
    多次施用第一級毒品之犯行，時間緊接，方法相同，觸犯構
    成要件相同之罪名，顯係基於概括犯意反覆為之，為連續犯
    ，應依刑法第五十六條之規定以一罪論，並加重其刑。末查
    ，被告甲○○前於九十二年間，因違反毒品危害防制條例案
    件，經臺灣臺南地方法院於九十二年十月十五日，以九十二
    年度訴字第七七四號判決判處有期徒刑八月、四月，應執行
    有期徒刑十一月確定，於九十四年一月五日縮刑期滿執行完
    畢出監，有臺灣臺南地方法院檢察署刑案資料查註紀錄表及
    臺灣高等法院被告前案紀錄表在卷可證，其受有期徒刑之執
    行完畢，五年以內再犯本件有期徒刑以上之罪，為累犯，應
    依刑法第四十七條之規定加重其刑，並依同法第七十條之規
    定遞加重之。
四、原審以被告罪證明確，予以論罪科刑，固非無見。然查，公
    訴人雖僅就94年3月24日以前之犯罪行為起訴，惟被告於原
    審判決前之94年4月14日及94年4月22日，復在台南縣關廟鄉
    ○○○○路邊將施用第一級毒品海洛因部分未於起訴書中
    及，但連續犯為裁判上一罪，檢察官就犯罪事實一部起訴，
    依刑事訴訟法第267條規定，其效力及於全部，法院自應一
    併審理。原審未及審酌，尚有未洽。檢察官上訴執此指摘原
    判決不當，為有理由，自應予以撤銷改判。爰審酌被告施用
    毒品之犯行，在性質上乃屬對自我身心健康之自戕行為，尚
    未嚴重破壞社會秩序、侵害他人權益，然其前因施用毒品經
    送觀察勒戒後，猶不思戒絕革除惡習，再為本件犯罪，顯未
    因前所受之觀察勒戒處分而記取教訓，及被告犯後坦承犯行
    等一切情狀，量處如主文第2項所示之刑。至被告所有用以
    施用海洛因之注射針筒一支並已扣案，併依法宣告沒收，附
    此敘明。
據上論結，應依刑事訴訟法第369條第一項前段、第364條、第
299條第一項前段、第273條之1第1項、毒品危害防制條例第10條
第1項，刑法第11條前段、第56條、第47條、第38條第1項第2款
，判決如主文。
本案經檢察官劉得鉦到庭執行職務。
中　　華　　民　　國　　94　　年　　9 　　月　　27　　日
                  刑事第六庭    審判長法　官　蔡崇義
                                      法　官　董武全
                                      法　官　侯明正
以上正本證明與原本無異。
如不服本判決，應於收受本判決後十日內向本院提出上訴書狀。
其未敘述上訴理由者並得於提起上訴後十日內向本院補提理由書
狀（均須按他造當事人之人數附繕本）「切勿逕送上級法院」。
　　　　　　　　　　　　　　　　　　　書記官　李育儒
中　　華　　民　　國　　94　　年　　9 　　月　　28　　日
附錄本案論罪科刑法條全文：
毒品危害防制條例第十條
施用第一級毒品者，處六月以上五年以下有期徒刑。
